臺灣高雄地方法院刑事判決
110年度訴字第709號
公  訴  人  臺灣高雄地方檢察署檢察官
被      告  史振吉


選任辯護人  林宗儀律師
被      告  吳永濬


指定辯護人  黃燦堂律師
上列被告等因殺人未遂等案件，經檢察官提起公訴（110年度偵
字第19895號、110年度偵字第22801號），本院判決如下：
    主  文
史振吉共同犯非法持有非制式手槍罪，處有期徒刑陸年陸月，併
科罰金新臺幣貳拾萬元，罰金如易服勞役，以新臺幣壹仟元折算
壹日；扣案如附表編號1至3所示之物，均沒收之。又犯殺人未遂
罪，處有期徒刑陸年；扣案如附表編號1所示之物，沒收之。有
期徒刑部分應執行有期徒刑柒年拾月。
吳永濬共同犯非法持有非制式手槍罪，處有期徒刑貳年捌月，併
科罰金新臺幣壹萬元，罰金如易服勞役，以新臺幣壹仟元折算壹
日。
    犯罪事實
一、史振吉明知具殺傷力之非制式手槍、獵槍(霰彈槍)及具殺傷
    力之子彈等物，均屬槍砲彈藥刀械管制條例公告列管物品，
    非經主管機關許可不得非法持有。於民國109年5月間某日，
    在吳○民（109年4月26日已歿）位在高雄市○○區○○街00號2樓
    住處，發現其客房內藏有槍枝及子彈，竟基於非法持有具殺
    傷力之非制式手槍、獵槍(霰彈槍)及具殺傷力之子彈之犯意
    ，將吳○民所遺留之如附表編號1至4所示之非制式手槍2支(
    槍枝管制編號0000000000、0000000000)、獵槍(霰彈槍)1支
    (槍枝管制編號0000000000)及子彈等物裝箱後帶離現場而持
    有之。
二、史振吉與己○○前為同居男女朋關係，具有家庭暴力防治法第
    3條第2款所定之家庭成員關係，而戊○○則為己○○現任男友。
    史振吉因情感因素對戊○○心生不滿，於110年9月10日1時許
    ，透過不知情之友人林○維(綽號維仔)之成年男子連繫吳永
    濬，由吳永濬先開車前往搭載史振吉。詎吳永濬亦明知具殺
    傷力之非制式手槍及子彈等物，均屬槍砲彈藥刀械管制條例
    公告列管物品，非經主管機關許可不得非法持有，竟基於與
    史振吉共同非法持有非制式手槍及具殺傷力子彈之犯意聯絡
    ，於110年9月10日4時38分前某時許，與史振吉共同攜帶其
    內裝有非制式改造手槍1支(槍枝管制編號0000000000)及子
    彈數顆之黑色側背包1只，陪同史振吉前往高雄市○○區○○街0
    0號康乃馨花園廣場大樓(下稱康乃馨大樓)，隨後依照史振
    吉指示，自上開黑色側背包內將其內裝有具殺傷力子彈數顆
    之如附表編號1所示之非制式手槍1把交予史振吉，2人並搭
    乘電梯至該處17樓。適逢戊○○及己○○自該處17樓欲搭乘電梯
    下樓外出，史振吉與吳永濬則步行走出電梯至17樓走廊。斯
    時，戊○○及己○○恰進入17樓電梯內，史振吉因對戊○○有所不
    滿，可預見若持槍朝內有人之電梯門中央開槍，極可能因近
    距離之強大殺傷力，而擊中他人身體胸、腹部等部位，導致
    大量出血，進而造成死亡之結果，竟不顧戊○○及己○○可能因
    此死亡，而基於殺人之不確定故意，於同日4時40分許，當
    上址17樓電梯正要關閉時，隨即自17樓走廊朝電梯門中央處
    開槍射擊，子彈貫穿電梯門，幸僅擊中戊○○手臂致其受有右
    側手背挫傷、槍傷之傷害，而戊○○及己○○幸未致死亡之結果
    。嗣經警獲報，於同日5時10分許，至上址扣得史振吉射擊
    後餘留於現場之彈殼及彈頭各1顆，復於同日14時許，在高
    雄市○○區○○路000巷00000號前，持臺灣高雄地方檢察署檢察
    官核發之拘票拘提史振吉，執行附帶搜索而扣得如附表編號
    1至4所示之手槍2把(槍枝管制編號0000000000、0000000000
    )、霰彈槍1把(槍枝管制編號0000000000)、具殺傷力之子彈
    共202顆，而循線查悉上情。
三、案經臺灣高雄地方檢察署檢察官指揮高雄市政府警察局第二
    分局報告該署檢察官偵查起訴。
    理  由
甲、有罪部分：
壹、證據能力部分：
一、按被告以外之人於審判外之言詞或書面陳述，除法律有規定
    者外，不得作為證據，刑事訴訟法第159條固定有明文，惟
    被告以外之人於審判外之陳述，雖不符同法第159條之1至之
    4規定，而經當事人於審判程序同意作為證據，法院審酌該
    言詞陳述或書面陳述作成時之情況，認為適當者，亦得為證
    據；又當事人、代理人或辯護人於法院調查證據時，知有第
    159條第1項不得為證據之情形，而未於言詞辯論終結前聲明
    異議者，視為有前項之同意，同法第159條之5亦定有明文。
    其立法意旨在於傳聞證據未經當事人之反對詰問予以核實，
    原則上先予排除，惟若當事人已放棄詰問或未聲明異議，基
    於證據資料愈豐富，愈有助於真實發現之理念，且強化言詞
    辯論原則，法院自可承認該傳聞證據例外擁有證據能力。經
    查，本案判決所引用之供述證據（含言詞及書面陳述），被
    告史振吉、吳永濬及其等辯護人於本院準備程序時表示均同
    意有證據能力等語（本院卷第130、246頁），且檢察官、被
    告2人及其等辯護人於本院審理中調查證據時，就上開事證
    之證據能力，亦均未於言詞辯論終結前聲明異議（本院卷第
    412至416頁），本院審認上開證據作成時之情況，應無違法
    取證或不當情事，與本案待證事實間復具有相當之關聯性，
    以之作為證據應屬適當，依刑事訴訟法第159條之5規定，自
    均具有證據能力。
二、其餘本案認定犯罪事實所引用之傳聞證據以外之所有證據資
    料（含書證、物證等），均與本案事實具有關聯性，並無事
    證足認有違背法定程序或經偽造、變造等情事，且經本院依
    法踐行調查程序，檢察官、被告2人及其等辯護人對於證據
    能力均未爭執，故依據刑事訴訟法第158條之4反面規定，均
    具有證據能力。
貳、實體部分：
一、被告史振吉涉犯非法持有非制式手槍、霰彈槍及具殺傷力子
    彈罪部分：
（一）上開犯罪事實欄一所示部分犯行，業據被告史振吉於警詢
      、偵查、本院訊問程序、準備程序及審理時均坦承不諱（
      警卷第3至16、33至36頁、警卷二第3至6頁、偵卷第45至4
      9、79至85、117至119、143至145、163至164頁、本院卷
      第27至35、127至134、241至251、285至308、453至480、
      499至505頁），復有高雄市政府警察局三民第二分局搜索
      扣押筆錄暨扣押物品目錄表、搜索扣押過程照片各1份附
      卷可證（警卷第125至131、133、169至183頁），且有扣
      案如附表編號1至4所示之物在卷可考。又扣案如附表編號
      1至4所示之非制式手槍2把、霰彈槍1把及子彈共253顆，
      經送請內政部警政署刑事警察局鑑定，鑑定結果認扣案如
      附表編號1所示之手槍1把（槍枝管制編號：0000000000，
      含彈匣2個），為非制式手槍，由仿手槍外型製造之槍枝
      ，組裝已貫通之金屬槍管而成，擊發功能正常，可供擊發
      適用子彈使用，認具殺傷力；扣案如附表編號2所示之手
      槍1把（槍枝管制編號0000000000，含彈匣3個），認係非
      制式手槍，由仿手槍外型製造之槍枝，組裝已貫通之金屬
      槍管而成，擊發功能正常，可供擊發適用子彈使用，認具
      殺傷力。另為取得試射彈殼、頭供比對，裝填子彈試射，
      試射後抓子鉤及扳機連桿變形，併此敘明；扣案如附表編
      號3所示之霰彈槍1把（槍枝管制編號0000000000)，認係
      非制式獵槍（散彈槍），由仿獵槍（散彈槍）外型製造之
      槍枝，組裝已貫通之金屬槍管而成，擊發功能正常，可供
      擊發口徑12GAUGE制式散彈使用，認具殺傷力；扣案如附
      表編號4所示之子彈共253顆，其中151顆研判均係口徑9×1
      9mm制式子彈，均可擊發，認具殺傷力、其中1顆研判為口
      徑9×21mm制式子彈，彈底有發現有撞擊痕跡，經試射，可
      擊發，認具殺傷力、其中7顆研判由金屬彈殼組合直徑約8
      .9mm金屬彈頭而成，認均係非制式子彈，可擊發，具殺傷
      力、其中22顆研判均係口徑0.45吋制式子彈，可擊發，具
      殺傷力、其中21顆研判均係口徑12GAUGE制式散彈，均可
      擊發，具殺傷力等情，有110年10月12日刑鑑字第1108005
      307號鑑定書、111年6月8日刑鑑字第1110039163號鑑定書
      各1份（偵卷第175至184頁、本院卷第367至368頁）在卷
      可考，是被告史振吉前開任意性自白與事實相符，堪以採
      信。
（二）從而，被告史振吉所犯如犯罪事實欄一所示之非法持有非
      制式手槍、獵槍及具殺傷力之子彈罪等部分，事證明確，
      被告史振吉此部分犯行堪以認定，應依法論科。
二、被告史振吉涉犯殺人未遂罪部分：
（一）上開犯罪事實二所示殺人未遂犯行，業據被告史振吉於本
      院審理時坦承不諱（本院卷第450、501頁），核與證人即
      同案被告吳永濬於警詢、偵查、本院訊問程序、準備程序
      及審理時所為證述（警卷第37至43、65至69頁、偵卷第53
      至56、79至85、123至125頁、本院卷第123至126、241至2
      51、285至308、391至424、453至479、499至505頁）、證
      人即被害人戊○○於警詢、偵查中所為證述（警卷第71至73
      頁、他卷第115至119頁）、證人即被害人己○○於警詢、偵
      查中所為證述（警卷第77至83頁、他卷第115至119頁）、
      證人許文政於警詢、偵查中之證述（警卷第97至99頁、他
      卷第115至119頁）、證人林○維於警詢時之證述（偵卷第1
      55至156頁）、證人即康乃馨大樓保全人員莊順義於警詢
      、偵查中之證述（警卷第89至91頁、他卷第115至119頁）
      大致相符，復有高雄市政府警察局三民第二分局監視器畫
      面翻拍照片、被害人戊○○於義大醫療財團法人義大大昌醫
      院110年9月10日診字第Z000000000號診斷證明書、高雄市
      政府警察局三民第二分局現場照片20張、被告史振吉車輛
      詳細資料報表、被告史振吉手機資料截圖影像照片、監視
      器錄影畫面翻拍照片及現場照片、高雄市政府警察局三民
      第二分局110年9月10日高市警三二分偵字第11073268800
      號函暨偵查報告、現場監視器畫面翻拍照片、本院111年1
      月14日勘驗筆錄各1份（警卷第53至64、75、85至87、157
      至168、201、217至221頁、警卷二第13至17頁、他卷第3
      至10、45至49頁、本院卷第244至245頁）在卷可佐，是被
      告史振吉上開任意性自白核與事實相符，上開事實堪以認
      定屬實。
（二）至辯護意旨雖以本案被告史振吉開槍時，電梯門已關上，
      認被告史振吉主觀上有無殺人之犯意仍有可疑等語（本院
      卷第504頁）；然按，殺人未遂與傷害之區別，應以實施
      加害時，有無殺意為斷，不能因與被害人無深仇大恨，即
      認無殺人之故意；被害人所受之傷害程度，雖不能據為認
      定有無殺意之唯一標準，但加害人之下手情形如何，於審
      究犯意方面，仍不失為重要參考資料；至其殺意之有無，
      雖不以兇器之種類及傷痕之多少等，為絕對之認定標準，
      但加害人下手之部位、用力之程度，仍非不可藉為判斷有
      無殺意之心證依據（最高法院74年度台上字第6585號、84
      年度台上字第3179號、87年度台上字第3123號判決參照）
      。又按刑法關於犯罪之故意，係採希望主義，不但直接故
      意，須犯人對於構成犯罪之事實具備明知及有意使其發生
      之兩個要件，即間接故意，亦須犯人對於構成犯罪之事實
      預見其發生，且其發生不違背犯人本意始成立，若對於構
      成犯罪之事實，雖預見其能發生，而在犯人主觀上確信其
      不致發生者，仍應以過失論（最高法院22年上字第4229號
      裁判要旨參照）。亦即，刑法第13條所稱之故意本有直接
      故意（確定故意）與間接故意（不確定故意）之別，條文
      中「行為人對於構成犯罪之事實，明知並有意使其發生者
      」為直接故意，至於「行為人對於構成犯罪之事實，預見
      其發生而其發生並不違背其本意者」則屬間接故意；又間
      接故意與有認識的過失（又稱疏虞過失）之區別，在於二
      者對構成犯罪之事實雖均預見其能發生，但前者對其發生
      並不違背其本意，後者則確信其不發生，合先說明。本院
      審酌被告史振吉持以射擊之非制式手槍及子彈，於擊發後
      已貫穿電梯門而致被害人戊○○受有如上所述之傷勢，足見
      上揭槍枝、子彈確實具有殺傷力無疑。而持具有殺傷力之
      槍枝射擊子彈，因子彈速度甚快、攻擊力強、殺傷力大，
      每使人不及反應，難以防禦、躲避，且非受專業訓練者，
      更難精確瞄準射擊部位，殺傷範圍甚廣，極易造成重大傷
      亡。又因子彈經擊發後具有穿透人體之力量，實有傷及體
      內臟器，或造成血管破裂大量失血，而生死亡結果之可能
      ，此係眾所周知之常識，為一般具有普通社會智識經驗之
      人所得共同認知者。而被告史振吉於為本案犯行時年已43
      歲，復曾受高中教育（本院卷第423頁），足徵被告史振
      吉具有相當之學識、社會經歷，則其對於上情自難諉為不
      知。且查被告史振吉於警詢時供稱：伊之前與己○○通話時
      ，戊○○在旁邊對伊嗆聲，且於110年9月4日，伊與己○○通
      話時，戊○○又接起電話表示「你要怎樣都沒關係」，因此
      致使伊心生不滿才會持槍去找戊○○報復等語（警卷第3至1
      6頁）。另觀以被告史振吉持槍朝被害人戊○○、己○○所搭
      乘之電梯射擊時，電梯門正要關上，而被告史振吉持槍射
      擊時係對著電梯正中央射擊，此有現場監視器畫面翻拍照
      片及本院勘驗筆錄可證（警卷二第13至17頁、本院卷第24
      4至245頁），是由被告史振吉上揭所述及其下手開槍之時
      點、射擊方向、內心對於被害人戊○○存有不滿及怨意等客
      觀情節總體觀之，顯可認定被告史振吉行為當時，其主觀
      上已預見其持槍朝電梯門正中央射擊可能因此擊中被害人
      戊○○或己○○之胸、腹部等部位，造成其等因大量失血而導
      致死亡，卻仍為宣洩其情緒，持槍朝被害人2人胸、腹部
      等部位射擊，堪認被告史振吉主觀上確有殺人之不確定故
      意甚明，而辯護意旨前揭所為辯解，顯屬無稽而難以採信
      。是被告史振吉所犯如犯罪事實欄二所示之殺人未遂罪部
      分，事證明確，被告史振吉此部分犯行堪以認定，應依法
      論科。
三、被告吳永濬涉犯共同非法持有非制式手槍及具殺傷力子彈罪
    部分：
（一）證人即同案被告史振吉於警詢、偵查中一致證稱：伊案發
      當天在薑母鴨店透過林○維聯繫吳永濬，要吳永濬至薑母
      鴨店找伊，接著伊要求吳永濬開車載伊到康乃馨大樓，上
      車時，伊就將裝有手槍1支、彈匣2個的黑色側背包交給吳
      永濬，伊也有跟吳永濬說裡面有一把槍。待伊等抵達康乃
      馨大樓附近，吳永濬將車停放在大樓附近加油站旁後，伊
      則要求吳永濬從黑色側背包內將手槍取出交給伊，伊將手
      槍插在腰際後，與吳永濬一同進入康乃馨大樓。該黑色側
      背包後續則由吳永濬繼續揹著，其中另有子彈數顆放在裡
      面。伊等搭乘電梯到達17樓後，伊從腰側拿出手槍，並朝
      戊○○、己○○所搭乘之電梯射擊，射擊完後，伊就把槍交給
      吳永濬，要他將手槍再度裝入該黑色側背包內，伊等才離
      開現場逃至伊朋友經營的農場等語（警卷第3至16、33至3
      6頁、警卷二第3至6頁、偵卷第45至49、79至85、117至11
      9、143至145、163至164頁），而被告吳永濬於警詢、偵
      查中亦均自陳：伊於110年9月10日0時許，接到朋友的電
      話，說史振吉喝醉了，要伊開車過去載他到三民區民族路
      上，伊等在車上時，史振吉有將一個黑色側背包拿給伊，
      要伊揹著，伊當下就知道包包內裝有手槍了。伊等抵達史
      振吉指定之地點後，史振吉則要伊將包包打開，並將其中
      的手槍拿給他，他隨後將槍插到腰際並上樓。伊當時知道
      包包內除了有附表編號1所示之銀色手槍外，伊也有摸到
      子彈，但伊不確定子彈的數量。接著，伊陪史振吉搭乘電
      梯前往17樓，史振吉自其腰際掏出槍，並朝戊○○、己○○所
      搭乘之電梯方向射擊，隨後子彈打穿電梯門，史振吉就把
      槍交給伊，要伊將手槍放入側背包內。後續，伊就陪同史
      振吉逃離現場，並依據史振吉指示駕駛上揭車輛載其至某
      個養牛場，嗣後伊離開養牛場時，伊並沒有拿走該裝有手
      槍之黑色側背包等語（警卷第37至43、65至69頁、偵卷第
      53至56、79至85、123至125頁），是被告史振吉當日以電
      話聯繫被告吳永濬至其所在之薑母鴨店後，要求被告吳永
      濬駕駛被告史振吉所有之車輛搭載其前往被害人己○○住處
      附近，並於甫上車後，將裝有如附表編號1所示之手槍、
      彈匣及子彈等物之黑色側背包交予吳永濬，同時告知吳永
      濬該包內裝有手槍。被告史振吉隨後則指示被告吳永濬搭
      載其前往康乃馨大樓，於下車前，要求被告吳永濬自上開
      黑色側背包內取出裝有具殺傷力子彈之如附表編號1所示
      非制式手槍1把，由被告史振吉藏放於其腰際；又被告史
      振吉於為上揭殺人未遂之犯行後，將該手槍再度交予被告
      吳永濬，指示被告吳永濬將手槍裝入黑色側背包後，再由
      被告吳永濬依據被告史振吉之指示，搭載被告史振吉至某
      不明養牛場等情，堪以認定。從而被告吳永濬後續於本院
      審理時翻異其詞表示其雖然有協助被告史振吉揹著該上開
      黑色側背包，但其並不知悉該黑色側背包內裝有手槍云云
      ，顯屬無稽，難以採信。
（二）又被告吳永濬固以其僅短暫依據被告史振吉指示，揹著上
      開黑色側背包，並於被告史振吉持槍射擊後，將手槍放入
      該包包內，而認其並無持有非制式手槍及具殺傷力子彈之
      犯行云云，然其確有於上開期間內持有上揭非制式手槍及
      具有殺傷力之子彈等情，已據本院認定如前，而其持有之
      期間長短僅涉及其犯罪情節嚴重與否、對於社會危害之程
      度而已，尚無從以此率認其並無持有非制式手槍、子彈之
      犯行，併予敘明。是被告吳永濬所犯如犯罪事實欄二所示
      之與被告史振吉共同非法持有非制式手槍、具殺傷力之子
      彈罪部分，事證明確，被告吳永濬此部分犯行堪以認定，
      應依法論科。
四、論罪科刑：
（一）按未經許可持有槍枝為繼續犯，於其終止持有之前，犯罪
      行為仍在繼續實施之中，其間法律縱有變更，但其行為既
      繼續實施至新法施行以後，自無行為後法律變更可言，應
      無新舊法比較之問題，而應適用其行為終止時之現行槍砲
      彈藥刀械管制條例論處（最高法院89年度台非字第186號
      判決意旨參照）。經查，被告史振吉持有非制式手槍之時
      間為109年5月間某日起，至為警於110年9月10日查獲為止
      ，其犯行始為終止，而槍砲彈藥刀械管制條例第7條、第8
      條之規定雖於109年6月10日修正公布，並於同年月12日生
      效施行，然有關本案被告史振吉持有槍枝之行為，仍應以
      行為終了時之時點作為有無新舊法比較之時點。從而，被
      告史振吉就本案非法持有非制式手槍、獵槍等行為，應逕
      行適用109年6月12日生效施行後之現行槍砲彈藥刀械管制
      條例第7條第4項、第8條第4項規定，尚不生新舊法比較問
      題，併此敘明。次按家庭暴力防治法所稱家庭暴力，指家
      庭成員間實施身體、精神或經濟上之騷擾、控制、脅迫或
      其他不法侵害之行為；家庭暴力罪，指家庭成員間故意實
      施家庭暴力行為而成立其他法律所規定之犯罪，家庭暴力
      防治法第2條第1款、第2款分別定有明文。經查，被告史
      振吉與被害人己○○前為同居男女朋友關係，渠等間具有家
      庭暴力防治法第3條第2款所定之家庭成員關係，業據被告
      史振吉於本院審理時供述明確（本院卷第500頁），而被
      告史振吉本案對被害人己○○所犯殺人未遂罪，為家庭暴力
      防治法第2條第2款之家庭暴力罪，惟因家庭暴力罪並無刑
      罰規定，故僅依刑法規定予以論罪科刑即已足；公訴意旨
      漏未為此部分之記載，自應由本院補充修正，併此敘明。
（二）核被告史振吉就犯罪事實欄一所為，係犯槍砲彈藥刀械管
      制條例第7條第4項之非法持有非制式手槍罪、同條例第8
      條第4項之非法持有非制式獵槍（散彈槍）罪、同條例第1
      2條第4項之非法持有具殺傷力子彈罪；就犯罪事實欄二所
      為，係犯刑法第271條第2項、第1項之殺人未遂罪。被告
      吳永濬就犯罪事實欄二所為，係犯槍砲彈藥刀械管制條例
      第7條第4項之非法持有非制式手槍罪及同條例第12條第4
      項之非法持有具殺傷力之子彈罪。被告史振吉、吳永濬就
      上開非法持有非制式手槍（即附表編號1所示非制式手槍
      部分）及具有殺傷力之子彈罪部分，於110年9月10日4時
      許至同日被告吳永濬離開養牛場之時止之期間內，俱有犯
      意聯絡及行為分擔，應論以共同正犯。
（三）被告史振吉自109年5月間某日開始持有上揭非制式手槍、
      霰彈槍及子彈時起，至110年9月10日14時許，為警查扣為
      止，均為持有行為之繼續，皆應論以繼續犯之實質上一罪
      。又被告吳永濬自110年9月10日4時40分前某時許，被告
      史振吉將裝有附表編號1所示手槍及子彈之黑色側背包交
      予被告吳永濬持有時起至同日被告吳永濬自行離開上揭養
      牛場時止，亦為持有行為之繼續，亦應論以繼續犯之實質
      上一罪。
（四）另非法持有槍砲彈藥刀械等違禁物，所侵害者為社會法益
      ，如果持有之客體種類相同（同為手槍，或同為子彈者）
      ，縱令持有客體有數個（如數枝手槍、數顆子彈），仍為
      單純一罪，不發生想像競合犯之問題；若同時持有二不相
      同種類之客體（如同時持有手槍及子彈），則為一行為觸
      犯數罪名之想像上競合犯（最高法院82年度台上字第5303
      號判決意旨參照）。關於被告史振吉同時持有具殺傷力非
      制式手槍2把、獵槍1把及具有殺傷力子彈共202顆部分，
      分別屬於單純一罪，而被告史振吉以一持有行為觸犯上開
      非法持有非制式手槍、獵槍罪及非法持有具殺傷力子彈罪
      ，為想像競合犯，應依刑法第55條前段之規定，從一重之
      非法持有非制式手槍罪處斷。又被告史振吉本案以一射擊
      行為向內有被害人2人之電梯門射擊，而觸犯數殺人未遂
      罪，為同種想像競合犯，應依刑法第55條前段規定，從一
      重之殺人未遂罪處斷。另被告吳永濬於上揭期間內同時持
      有具殺傷力之非制式手槍1把及具殺傷力之子彈數顆，亦
      屬以一持有行為觸犯上開非法持有非制式手槍及非法持有
      具殺傷力子彈罪，為想像競合犯，亦應依刑法第55條前段
      之規定，從一重之非法持有非制式手槍罪處斷。
（五）按行為人為犯特定罪而持有槍、彈，並於持有槍、彈後即
      緊密實行該特定犯罪，雖其持有槍、彈之時地與犯特定罪
      之時地，在自然意義上非完全一致，然二者仍有部分合致
      ，且犯罪目的單一，依一般社會通念，認應評價為一罪方
      符合刑罰公平原則，如予數罪併罰，反有過度評價之疑，
      與人民法律感情亦未契合；是於牽連犯廢除後，適度擴張
      一行為概念，認此情形為一行為觸犯數罪名之想像競合犯
      ，固屬適當。惟若原即持有槍、彈，以後始另行起意執槍
      犯罪，則其原已成立之持有槍、彈罪與嗣後之犯罪，即無
      從認係一行為所犯，而應依刑法第50條併合處罰（最高法
      院99年度台上字第6695號判決意旨參照）。查被告史振吉
      持有槍、彈之初，尚無持之為殺人之意，係於持有槍、彈
      之後，始萌生殺人之意，則被告史振吉持有槍、彈之罪，
      自應與其後續所犯之殺人未遂罪分論併罰。公訴意旨雖認
      被告史振吉上揭所犯非法持有非制式手槍罪及殺人未遂罪
      為一行為觸犯數罪名為想像競合犯等語。然查，被告史振
      吉於取得並持有上揭槍、彈行為時，與其後續因被害人戊
      ○○上開挑釁行為致其衍生殺人之意圖，進而為上揭犯行之
      際，容有相當時間之差距，實無從逕以之遽認被告史振吉
      持有槍、彈時即存有後續將以之作為殺人使用之意圖，是
      公訴意旨就此部分所為認定容有誤會，應由本院逕予修正
      。
（六）被告史振吉前因涉犯槍砲、殺人、重利、傷害等案件，經
      最高法院以100年度台上字第3504號判決判處有期徒刑1年
      確定、最高法院以101年度台上字第5695號判決判處有期
      徒刑2年10月，併科罰金新臺幣（下同）5萬元確定、經本
      院以101年度訴字第184號判決判處有期徒刑3月（共4罪）
      、3年2月，併科罰金5萬元確定，嗣經臺灣高等法院高雄
      分院以102年度聲字第27號裁定定應執行有期徒刑6年，併
      科罰金8萬元確定，於105年1月22日假釋出監並付保護管
      束，於107年1月11日保護管束期滿未經撤銷視為執行完畢
      等情，業據被告史振吉於本院審理時供述明確（本院卷第
      500至501頁），並有臺灣高等法院被告前案紀錄表、臺灣
      高雄地方檢察署檢察官執行指揮書（甲）（本院卷第507
      至509頁）在卷可考，是被告史振吉於有期徒刑執行完畢5
      年以內故意再犯本案均為有期徒刑以上之罪，為累犯。本
      院審酌上開被告史振吉前案與本案犯罪，均屬故意犯罪，
      本案犯行顯非一時失慮、偶然之犯罪，且其經執行完畢仍
      再犯本案之罪，顯見其前罪之徒刑執行無成效，其對於刑
      罰之反應力顯然薄弱，為兼顧社會防衛之效果，以助其重
      返社會，參酌司法院大法官釋字第775號解釋之意旨，認
      對其適用刑法第47條累犯加重之規定並無罪刑不相當之情
      形，爰依刑法第47條第1項之規定，就其所犯本案2罪均加
      重其刑。又被告史振吉已著手於殺人行為之實行，而未生
      被害人戊○○、己○○死亡之結果，為未遂犯，爰依刑法第25
      條第2項規定，就被告史振吉所犯殺人未遂罪部分，按既
      遂犯之刑度減輕之，並依刑法第71條規定，先加重後減輕
      之。另被告史振吉供稱：伊所持有槍彈之來源為吳○民，
      然吳○民已於109年4月間過世等語（警卷第3至16頁），是
      本案尚無被告史振吉供述全部槍枝來源及去向，因而查獲
      或因而防止重大危害治安事件之發生之情形，本案自無從
      依槍砲彈藥刀械管制條例第18條第4項規定減輕或免除其
      刑。再按刑法第59條規定犯罪之情狀可憫恕者，得酌量減
      輕其刑，其所謂「犯罪之情狀」，與同法第57條規定科刑
      時應審酌之一切情狀，並非有截然不同之領域，於裁判上
      酌減其刑時，應就犯罪一切情狀（包括第57條所列舉之10
      款事項），予以全盤考量，審酌其犯罪有無可憫恕之事由
      （即有無特殊之原因與環境，在客觀上足以引起一般同情
      ，以及宣告法定低度刑，是否猶嫌過重等等），以為判斷
      （最高法院95年度台上字第6157號判決意旨參照）。審酌
      被告史振吉本案所持有具殺傷力之手槍、獵槍共3把，且
      扣案所得具有殺傷力之子彈亦高達202顆，依本案被告史
      振吉客觀上所持有之槍、彈數量已可認其對於社會治安之
      危害程度難謂輕微；況且，本案被告史振吉後續另因與被
      害人戊○○之糾紛，而持上揭附表編號1所示非制式手槍及
      子彈朝被害人戊○○、己○○射擊，足見其主觀上惡性甚劇，
      實難認被告史振吉本案有何犯罪情狀情堪憫恕之情，是辯
      護意旨認本案應有刑法第59條規定之適用，實非可採，併
      此敘明。
（七）又被告吳永濬所犯本案非法持有非制式手槍之法定刑為「
      五年以上有期徒刑，併科新臺幣一千萬元以下罰金。」，
      刑度甚為嚴峻，然同為非法持有槍枝之人，持有之動機不
      一，犯罪情節亦未必相同，是非法持有槍枝行為所造成社
      會危害之程度，自屬有異，若謂持有槍枝之行為人，一律
      認為對社會治安造成極大危害，而未就客觀之行為情狀與
      主觀之惡性予以評價，即逕認無刑法第59條規定之適用，
      自失事理之平，亦有生過度評價行為人之罪責，致生罪刑
      不相當之疑慮。是為期使個案裁判之量刑，能斟酌妥適，
      倘持有槍枝之行為人，依其犯罪情狀，若量處槍砲彈藥刀
      械管制條例第7條第4項之法定最低度刑，確實有可憫恕之
      處，當應適用刑法第59條之規定酌減其刑，如此不僅可達
      到懲儆及防衛社會之目的者，亦符合罪刑相當原則及比例
      原則。查被告吳永濬本案所持有為非制式手槍1把及具殺
      傷力之子彈數顆，然其持有期間甚短、持有槍枝之數量僅
      1把、子彈數量甚少，且依本院所為認定，被告吳永濬斯
      時僅係聽令於被告史振吉之指示而為其短暫持有上開非制
      式手槍、子彈，況其對於被告史振吉所為殺人未遂行為並
      無任何參與（詳後述），堪認其所犯非法持有非制式手槍
      、子彈罪部分，客觀上對於社會治安之危害程度尚難謂重
      ，其主觀上之惡性亦非得與一般持槍者相衡。從而，倘對
      被告吳永濬之犯行科以前述法定最低本刑，猶有情輕法重
      之情，難謂符合罪刑相當性及比例原則，乃客觀上足以引
      起一般人之同情，情節尚堪憫恕，爰依刑法第59條之規定
      酌量減輕其刑。
（八）爰以行為人之責任為基礎，審酌被告史振吉明知具殺傷力
      手槍、獵槍及子彈均屬違禁物，未經中央主管機關許可不
      得持有，竟自過世友人處取得如附表編號1至4所示具殺傷
      力之非制式手槍、獵槍及子彈而持有之，復於非法持有該
      等槍、彈之繼續行為中，僅因與被害人戊○○、己○○之感情
      糾紛，即在可預見持槍朝內有他人之電梯門射擊，極可能
      造成他人死亡之主觀認知下，另行起意持槍朝內有被害人
      2人之電梯門射擊而實施殺人等犯行，對社會治安影響甚
      鉅，復造成被害人戊○○受有如上所述之傷害，所為誠屬不
      當，應予非難；而被告吳永濬身為具有一定智識程度之成
      年人，見被告史振吉持有非制式手槍、具殺傷力子彈，仍
      依其指示替其持有如附表編號1所示之上開非制式手槍、
      子彈，而未曾本於友人之身份為勸阻等作為，是其所為亦
      有不當。復審酌被害人己○○、戊○○均到庭表示：願意原諒
      被告史振吉等語（本院卷第479頁）之犯罪情節，暨審以
      被告史振吉、吳永濬分別於本院審理時自陳之智識程度、
      經濟及家庭生活狀況（本院卷第423至424頁）等一切情狀
      ，各量處如主文所示之刑，及就併科罰金部分諭知易服勞
      役之折算標準，以資懲儆。另衡酌本案被告史振吉所犯各
      罪侵害之法益分別為社會法益及個人法益、對侵害法益之
      加重效益及時間、空間之密接程度，暨審酌其所犯本案僅
      因細故則持槍殺人等情節而為整體評價後，就有期徒刑部
      分定其應執行之刑如主文所示。
五、沒收部分：
（一）扣案如附表編號1至3所示之物，係未經許可不得持有之違
      禁物，不問屬於犯罪行為人與否，應依刑法第38條第1項
      規定，隨同於被告史振吉所犯之非法持有非制式手槍、獵
      槍罪宣告沒收。又被告史振吉係持附表編號1所示之槍枝
      為殺人之犯行，此據被告吳永濬於警詢時供述明確（警卷
      第65至69頁），亦屬供其犯罪所用之物，且為被告史振吉
      所有，亦應依刑法第38條第2項前段之規定，隨同於被告
      史振吉所犯之殺人未遂罪宣告沒收。另扣案如附表編號4
      所示具有殺傷力之子彈共202顆（詳如附表編號4鑑定結果
      欄所示）及經被告史振吉於為犯罪事實欄二所示殺人未遂
      犯行之具有殺傷力之子彈1顆，均分別已因送驗或射擊而
      均發射殆盡，爰均不予宣告沒收。而上開已試射及經被告
      史振吉為殺人未遂犯行而擊發所餘之彈殼、彈頭（即附表
      編號11所示之物）及扣案如附表編號12及15所示之彈頭及
      彈殼等物，因該等物品已不具子彈之完整結構，亦失去其
      效能，均不具殺傷力，已非槍砲彈藥刀械管制條例第4條
      第1項第2款列管之彈藥，非屬違禁物，爰均不予宣告沒收
      。
（二）又扣案如附表編號5所示之黑色側背包1只，雖係被告史振
      吉、吳永濬犯案時用以裝載附表編號1所示非制式手槍所
      用之物，且為被告史振吉所有，然此僅為尋常之物，且價
      值低廉，欠缺刑法上重要性，爰依刑法第38條之2第2項之
      規定，不予宣告沒收。
（三）另扣案如附表編號6至10、13至14、16至24所示之物，雖
      經被告史振吉及吳永濬分別自承為其等所有，然均無積極
      證據認定該等物品與本案有何關連性，爰均不予宣告沒收
      。
乙、不另為不受理部分：
一、公訴意旨略以：被告史振吉、吳永濬上揭共同持槍朝電梯門
    射擊之行為，已造成該電梯功能、效用損壞，足生損害於康
    乃馨大樓住戶等語，因認被告史振吉、吳永濬此部分所為，
    涉犯刑法第354條之毀棄損壞罪嫌等語。
二、按告訴乃論之罪，告訴人於第一審辯論終結前，得撤回其告
    訴；又告訴已經撤回者，應諭知不受理之判決，刑事訴訟法
    第238條第1項、第303條第3款分別定有明文。經查，本案被
    告2人涉犯刑法第354條之毀損罪，依刑法第357條之規定，
    屬告訴乃論罪，茲因被告2人已與告訴代理人章瑋耀達成調
    解，告訴代理人並具狀撤回告訴，有聲請撤回告訴狀及本院
    調解程序筆錄各1份（本院卷第187至197頁）在卷可考，惟
    公訴意旨認此部分如成立犯罪，與其2人前揭業經論罪科刑
    之罪為裁判上一罪之關係，爰均不另為不受理之諭知。
丙、不另為無罪部分：
一、公訴意旨略以：被告吳永濬就犯罪事實欄二部分係與被告史
    振吉共同基於殺人之犯意聯絡，由被告吳永濬持有附表編號
    1所示具有殺傷力之非制式手槍及子彈，並依被告史振吉指
    示搭載被告史振吉前往上址後，將早已裝填好子彈之如附表
    編號1所示之非制式手槍於犯案前交予被告史振吉，被告史
    振吉隨後即持該手槍朝被害人2人射擊，幸未致被害人2人生
    死亡之結果而未遂等語。因認被告吳永濬此部分所為，涉犯
    刑法第271條第2項、第1項之殺人未遂罪嫌等語。
二、按犯罪事實應依證據認定之，無證據不得認定犯罪事實；又
    不能證明被告犯罪，應諭知無罪之判決，刑事訴訟法第154
    條第2項、第301條第1項分別定有明文。次按刑事訴訟法上
    所謂認定犯罪事實之證據，係指足以認定被告確有犯罪行為
    之積極證據而言，如未能發現相當證據或證據不足以證明，
    自不能以推測或擬制之方法，以為裁判基礎。而認定不利於
    被告之事實，須依積極證據，苟積極證據不足為不利被告之
    認定時，即應為有利於被告之認定，更不必有何有利之證據
    ；又認定犯罪事實所憑之證據，雖不以直接證據為限，間接
    證據亦包括在內，然而無論直接證據或間接證據，其為訴訟
    上之證明，須於通常一般之人均不致有所懷疑，而得確信其
    為真實之程度者，始得據為有罪之認定，倘其證明尚未達到
    此一程度，而有合理之懷疑存在，無從使事實審法院得有罪
    之確信時，即應由法院為諭知被告無罪之判決。亦即若證據
    資料在經驗科學上或論理法則上尚有對被告較為有利之存疑
    ，而無從依其他客觀方法排除此項合理之可疑，即不得以此
    資料作為斷罪之基礎，且刑事訴訟制度受「倘有懷疑，即從
    被告之利益為解釋」、「被告應被推定為無罪」之原則所支
    配，故得為訴訟上之證明者，無論為直接或間接證據，須客
    觀上於一般人均不致有所懷疑而達於確信之程度者，始可據
    為有罪之認定，倘其證明尚未達於「確信」之程度，而有合
    理可疑存在時，即難據以為被告不利認定，換言之，在法律
    判斷上，即不能為被告有罪之認定（最高法院76年台上字第
    4986號判決可資參照）。又按刑事訴訟法第161條已於91年2
    月8日修正公布，修正後同條第1項規定：檢察官就被告犯罪
    事實，應負舉證責任，並指出證明之方法。因此，檢察官對
    於起訴之犯罪事實，應負提出證據及說服之實質舉證責任。
    倘其所提出之證據，不足為被告有罪之積極證明，或其闡明
    之證明方法，無從說服法官以形成被告有罪之心證，基於無
    罪推定之原則，自應為被告無罪判決之諭知（最高法院92年
    度台上字第128號判決意旨亦可參照）。
三、公訴意旨認被告吳永濬涉有上揭罪嫌，無非係以被告2人於
    警詢、偵查中之供述及證述、證人戊○○、己○○、莊順義、許
    文政、林○維之證述以及上揭認定被告史振吉所涉非法持有
    非制式手槍及殺人未遂犯行之非供述證據等件，為其主要論
    據。
四、訊據被告吳永濬固坦承其當日有陪同被告史振吉至康乃馨大
    樓，並依被告史振吉之指示將手槍交給他等事實，惟堅詞否
    認有何殺人未遂之犯行，辯稱：伊只有幫忙史振吉拿槍，伊
    並沒有參與殺人之犯行，伊也不清楚史振吉會直接拿槍朝被
    害人2人射擊等語；辯護人則為被告吳永濬辯護稱：被告吳
    永濬僅單純搭載被告史振吉前往現場，且過程中都是被告史
    振吉指路，被告吳永濬也不知道被告史振吉當天有攜帶槍枝
    到場，他也是直到被告史振吉將槍枝拿出才知道。而且被告
    吳永濬與被害人己○○、戊○○等人均不認識，遑論其等間有何
    恩怨情仇，而與被告史振吉有所不同。況且，被告史振吉於
    為上揭殺人犯行過程中，史振吉也是直接拿槍朝電梯射擊，
    被告吳永濬主觀上亦無法預見被告史振吉此行為，客觀上2
    人也沒有任何行為之分擔，足認被告吳永濬並未涉犯本案殺
    人未遂罪等語。經查：
（一）被告吳永濬當日係經被告史振吉之聯繫，至被告史振吉所
      在之薑母鴨店，嗣由被告史振吉將裝有槍枝之黑色側背包
      交付予被告吳永濬，隨後並依被告史振吉之指示，駕駛被
      告史振吉所有之車輛搭載被告史振吉前往康乃馨大樓。接
      著，被告吳永濬依照被告史振吉之指示，自該黑色側背包
      內取出手槍1把交予被告史振吉，被告史振吉隨後將該槍
      插在其腰際後，被告吳永濬則隨同被告史振吉搭乘電梯前
      往被害人己○○之住處，被告史振吉隨後於同日4時40分許
      持槍朝被害人2人射擊等節，已據本院認定屬實，詳如前
      述。然依上開情節觀之，被告吳永濬當日係自被告史振吉
      處取得上揭黑色側背包，另經被告史振吉之告知得知該包
      內裝有具殺傷力之非制式手槍1把之時起，其始知道被告
      史振吉當日係「偕槍」前往康乃馨大樓，然對於被告史振
      吉後續欲尋找被害人戊○○及己○○等情則一無所知。而被害
      人戊○○及己○○均一致證稱：伊等並不認識被告吳永濬等語
      （警卷第72、83頁），是被告吳永濬當時是否知道被告史
      振吉前往該處之目的乃為向被害人戊○○尋仇，尚有可疑。
（二）又經本院當庭勘驗現場監視器畫面結果略以：　　　
檔案名稱0000000槍擊案，影片名稱：_04h35m_ ch02_1920xl08 8x20 1.畫面開始為電梯內畫面。 2.畫面時間左上角04 : 38 : 51（即警卷第54頁編號5之畫面接續觀看）被告二人於電梯中，史振吉疑似在講話，史振吉把眼鏡交給吳永濬。 3.畫面時間04 : 39 : 36被告史振吉出電梯時即從腰際將手槍取出，而以左手持槍。 4.畫面時間04 : 39 : 40被告史振吉用右手將手槍上膛。畫面時間04 : 39 : 41被告史振吉將槍枝朝向戊○○，吳永濬從電梯內走出後小跑步跑向史振吉身後。 5.畫面時間04 : 39 : 41遭己○○以右手將史振吉之手槍往下推開，並抱住史振吉。 6.畫面時間04 : 39 : 45己○○與戊○○正準備進入電梯，04：39 : 57兩人進入電梯，且電梯門關閉。 7.畫面時間04 : 39 : 59，電梯門出現槍孔，04 : 40 : 01戊○○身體中槍（戊○○握住自己的手，從站姿變成跌坐在地姿勢），04 : 40 : 55兩人離開電梯。　 
　　　有本院勘驗筆錄（本院卷第244至245頁）在卷可考，再佐
      以現場監視器畫面截圖照片（警卷第55頁）可知，被告史
      振吉將上揭手槍上膛時，被告吳永濬方從電梯內步出，是
      依被告史振吉斯時一走出電梯後不久則轉身將手槍取出，
      並持槍朝被害人2人射擊等連續行為觀之，被告吳永濬能
      否即時應變，已有可疑。況且，承前所述，被告吳永濬並
      不認識被害人2人，對於被害人2人與被告史振吉間有無任
      何恩怨情仇關係亦無所認識，能否率認被告吳永濬知被告
      史振吉持槍到場確有使用該槍枝以擊發子彈之念想，且其
      所以持槍目的乃為尋仇，而上揭結果有無阻止之可能性等
      ，均有疑義。
（三）公訴意旨雖以被告吳永濬於大樓前已知被告史振吉持槍，
      而認其與被告史振吉就上揭殺人未遂犯行為共同正犯等語
      。然按，共同正犯之所以應對其他共同正犯所實行之行為
      負其全部責任者，以就其行為有犯意之聯絡為限，若他犯
      所實行之行為，超越原計畫之範圍，而為其所難預見者，
      則僅應就其所知之程度，令負責任，未可概以共同正犯論
      。此乃共同正犯之成立，所據者不論係由司法院釋字第10
      9號解釋確立之主客觀擇一標準，抑或是學說上之功能支
      配理論，必須以犯罪參與者彼此間之犯意聯絡與客觀之行
      為分擔結合判斷，方足以認定共同正犯之刑事責任範圍。
      其中共同正犯之犯意聯絡，其範圍之認定與共同正犯逾越
      實屬一體之兩面，所謂「一部行為，全部責任」，當係在
      合同意思範圍以內，始有此一刑事責任擴張之可言，設若
      實際之犯罪實行，與原先之犯意（犯罪計畫）有所出入，
      而此一誤差在經驗法則上通常為其他正犯所難以預見或估
      計者，即屬共同正犯逾越（最高法院102年度台上字第475
      7號判決意旨參照）。經查，被告史振吉於本院審理時自
      陳：「（問：你把槍放在你的腰際時，吳永濬有無詢問你
      帶槍要做何事？）無，我也沒有告訴他。」、「（問：你
      帶槍上去，你本來就打算要開槍？）無。」、「（問：為
      何要開槍？）因為我跟戊○○有小爭執，因為我質問他：你
      跟己○○的事情干我什麼事、你們吵架干我什麼事。」、「
      （問：你們有對話？）是。」、「（問：你本來打算要開
      槍？）是跟他對話完，電梯門關起來，是我氣不過【臺語
      】，所以朝向電梯門開槍。」等語（本院卷第301至302頁
      ），則依證人史振吉所述，其攜帶槍枝到場之目的確實為
      向被害人戊○○尋仇，但其之所以決定開槍，主要仍係因被
      害人戊○○之回應致其一時情緒失控。從而，被告吳永濬縱
      使於進入康乃馨大樓前，曾依被告史振吉之指示，將手槍
      自黑色包包內取出並交予被告史振吉，然無證據證明被告
      吳永濬與被告史振吉之間有開槍殺人之謀議，且被告史振
      吉後續是否持該槍射擊仍取決於被告史振吉當時與被害人
      戊○○之溝通情狀而定。職此，被告史振吉既非將槍置放於
      腰際之刻即存有殺人之意圖，自當無從認被告吳永濬對於
      此情有所知悉，而謂其等犯意聯絡之範圍除持有具殺傷力
      之非制式手槍及子彈外，另含括被告史振吉上揭殺人未遂
      之犯行。再且，被告吳永濬於進入康乃馨大樓前，已將上
      開非制式手槍交付予被告史振吉，復由被告史振吉持之前
      往尋找被害人戊○○，是以，被告吳永濬對於被告史振吉後
      續持槍射擊而涉犯殺人未遂之犯行，客觀上亦難謂有何行
      為之分擔，亦堪認定屬實。
（四）另觀以現場監視器畫面截圖（他卷第45至49頁、警卷第53
      至64頁、警卷二第13至17頁），僅能見得被告吳永濬揹著
      被告史振吉所有如附表編號5所示之黑色側背包1只尾隨被
      告史振吉進入康乃馨大樓，並搭乘電梯前往17樓，而於被
      告史振吉持槍射擊之際，被告吳永濬僅站立於旁而無任何
      參與行為之下，當無從率以此而為不利於被告吳永濬之認
      定。
（五）從而，檢察官起訴被告吳永濬此部分殺人未遂罪嫌，實僅
      有被告吳永濬個人於警詢、偵查中之供述及被害人戊○○上
      開診斷證明書、監視器錄影畫面截圖等件為佐，業經論述
      如前，然能否單憑被告吳永濬於警詢、偵查中之供述而認
      其主觀上對於被告史振吉上揭殺人未遂行為確有所認知，
      且彼此間確有犯意聯絡及行為分擔，容有疑問，是被告吳
      永濬所辯其並無此部分犯行，尚非絕無可信。
五、綜上所述，除本院認定有罪之上揭罪名外，公訴人認被告吳
    永濬涉犯共同殺人未遂罪部分，尚無從證明其涉有此部分犯
    行，惟公訴意旨認被告吳永濬此部分如成立犯罪，與上開本
    院認定有罪之部分，屬裁判上一罪關係，爰不另為無罪之諭
    知。　　　
據上論斷，應依刑事訴訟法第299條第1項前段，家庭暴力防治法
第2條第2款，槍砲彈藥刀械管制條例第7條第4項、第8條第4項、
第12條第4項，刑法第11條前段、第28條、第271條第2項、第1項
、第47條第1項、第25條第2項、第59條、第55條前段、第51條第
5款、第42條第3款、第38條第1項、第38條第2項前段，判決如主
文。
本案經檢察官范家振起公訴，檢察官姜麗儒、林敏惠到庭執行職
務。
中　　華　　民　　國　　111 　年　　10　　月　　25　　日
                  刑事第十庭    審判長法　官  曾鈴媖 
　　　　　　　　　                    法  官  吳俞玲
　　　　　　　　　                    法  官  林怡姿
以上正本證明與原本無異。
如不服本判決應於收受判決後20日內向本院提出上訴書狀，並應
敘述具體理由。其未敘述上訴理由者，應於上訴期間屆滿後20日
內向本院補提理由書(均須按他造當事人之人數附繕本)「切勿逕
送上級法院」。
中　　華　　民　　國　　111 　年　　10　　月　　25　　日
                                      書記官  徐美婷
附表：
編號 扣案物品 鑑定報告 所有人 備註 1 非制式手槍1把（JP99） 含彈匣2個 附表編號1所示之非制式手槍1把（槍枝管制編號：0000000000，含彈匣2個），為非制式手槍，由仿手槍外型製造之槍枝，組裝已貫通之金屬槍管而成，擊發功能正常，可供擊發適用子彈使用，認具殺傷力。 （110年10月12日刑鑑字第1108005307號鑑定書） 史振吉 槍枝管制編號：0000000000 2 非制式手槍1把（MOD.92.FS-CAL9） 含彈匣3個 附表編號2所示之非制式手槍1把（槍枝管制編號0000000000，含彈匣3個），認係非制式手槍，由仿手槍外型製造之槍枝，組裝已貫通之金屬槍管而成，擊發功能正常，可供擊發適用子彈使用，認具殺傷力。另為取得試射彈殼、頭供比對，裝填子彈試射，試射後抓子鉤及扳機連桿變形。 （110年10月12日刑鑑字第1108005307號鑑定書）  槍枝管制編號：0000000000 3 霰彈槍1把 附表編號3所示之霰彈槍1把（槍枝管制編號0000000000)，認係非制式獵槍（散彈槍），由仿獵槍（散彈槍）外型製造之槍枝，組裝已貫通之金屬槍管而成，擊發功能正常，可供擊發口徑12GAUGE制式散彈使用，認具殺傷力。 （110年10月12日刑鑑字第1108005307號鑑定書）  槍枝管制編號：0000000000 4 具殺傷力子彈共202顆  其中151顆研判均係口徑9×19mm制式子彈，均可擊發，認具殺傷力。 其中1顆研判為口徑9×21mm制式子彈，彈底有發現有撞擊痕跡，經試射，可擊發，認具殺傷力。 其中7顆研判由金屬彈殼組合直徑約8.9mm金屬彈頭而成，認均係非制式子彈，可擊發，具殺傷力。 其中22顆研判均係口徑0.45吋制式子彈，可擊發，具殺傷力。 其中21顆研判均係口徑12GAUGE制式散彈，均可擊發，具殺傷力。 （110年10月12日刑鑑字第1108005307號鑑定書、111年6月8日刑鑑字第1110039163號鑑定書）  扣案合計253顆 5 黑色側背包1只    6 槍管1支    7 覆進簧1支    8 零件1包    9 彈匣2個    10 滑套1支    11 彈頭、彈殼各1顆   被告史振吉為犯罪事實欄二所示殺人未遂犯行後遺留於現場之物 【扣押物品清單上記載所有人為戊○○】 12 彈頭55顆    13 綠色火藥1罐    14 粉色火藥1罐    15 彈殼共75顆    16 底火皿10顆    17 火藥填充工具3支    18 改造工具1批    19 relme手機1支   （門號：0000000000、IMEI： 000000000000000） 20 apple手機1支   （無門號、IMEI:000000000000000） 21 現金50,800元    22 槍身1支    23 手機Iphone 8 plus 手機1支  吳永濬 （門號：0000000000、IMEI：000000000000000） 24 作案衣物（T-shirt、長褲）1套